臺灣臺北地方法院民事判決
111年度訴字第1757號
原      告  國泰世華商業銀行股份有限公司

法定代理人  郭明鑑  


訴訟代理人  廖士驊  
被      告  吳珮榛  

上列當事人間清償借款事件，本院於民國111年5月3日言詞辯論
終結，判決如下：
    主  文
被告應給付原告新臺幣壹佰貳拾伍萬元，及自民國一一一年二月
六日起至清償日止，按週年利率百分之七點零八計算之利息，暨
自民國一一一年二月二十五日起至清償日止，逾期在六個月以內
者，按上開利率百分之十，逾期超過六至九個月以內者，按上開
利率百分之二十計算之違約金。
訴訟費用新臺幣壹萬參仟參佰柒拾伍元由被告負擔。
本判決於原告以新臺幣肆拾壹萬柒仟元為被告供擔保後，得假執
行；被告如以新臺幣壹佰貳拾伍萬元為原告預供擔保，得免為假
執行。
    事實及理由
壹、程序方面：
    按當事人得以合意定第一審管轄法院。但以關於由一定法律
    關係而生之訴訟為限。前項合意，應以文書證之，民事訴訟
    法第24條定有明文。經查，兩造約定以本院為第一審管轄法
    院，有原告提出之貸款契約書（消費借款專用借據）第10條
    在卷可稽（分本院卷第13頁），是本院就本件訴訟應有管轄
    權。
貳、實體方面：
一、原告主張：被告於民國111年1月24日向原告借款新台幣（下
    同）125萬元，並簽訂貸款契約書，原告於當日將款項依約
    撥入被告指定之帳戶，借款利率為週年利率7.080%計算，依
    約自核准次日起算為期5年，約定還款方式依借款期間採年
    金法計算平均攤付本息。被告若未依約按期還本付息時，除
    喪失期限利益外，另本金逾期在6個月以內部分，按前述利
    率10%，逾期超過6個月部分，按前述利率20%，按期計收違
    約金，每次違約狀態最高連續收取期數為9期。詎被告自111
    年2月6日未依約還本付息，現仍積欠原告借款125萬元及相
    關之利息及違約金未償付，依約債務視為全部到期。為此，
    爰依消費借貸之法律關係，請求被告清償借款等語，並聲明
    ：⑴如主文第1項所示；⑵願供擔保，請准宣告假執行。
二、被告則以：伊不是不還，是因為身體不舒服才去貸款，希望
    與原告和解等語，資為抗辯。
三、經查，原告主張之上開事實，業據其提出貸款契約書、匯出
    匯款憑證、帳務資料及利率變動表等件附卷為證（見本院卷
    第11至29頁），核屬相符。而被告就原告之主張亦不爭執，
    僅表示伊不是不還且願意與原告談和解等語，堪信原告之主
    張為真實。又按遲延之債務，以支付金錢為標的者，債權人
    得請求依法定利率計算之遲延利息。但約定利率較高者，仍
    從其約定利率；當事人得約定債務人於債務不履行時，應支
    付違約金，民法第233條第1項、第250條第1項分別定有明文
    。被告向原告借款，未依約清償，經全部視為到期，尚積欠
    如主文第1項所示之本金及利息、違約金迄未清償，揆諸上
    開規定，被告自應負清償責任。從而，原告依消費借貸之法
    律關係，請求被告給付如主文第1項所示之本金及利息、違
    約金為有理由，應予准許。
四、又原告陳明願供擔保，聲請宣告假執行，核無不合，爰酌定
    相當擔保金額，准許之，本院併依職權酌定被告提供相當之
    擔保金額，為免假執行之宣告，附予敘明。
五、本件訴訟費用額確定為第一審裁判費13,375元，爰依民事訴
    訟法第78條規定，由敗訴之被告負擔。
中　　華　　民　　國　　111 　年　　5 　　月　　4 　　日
                  民事第四庭    法　官　陳靜茹
以上正本係照原本作成。
如對本判決上訴，須於判決送達後20日內向本院提出上訴狀。如
委任律師提起上訴者，應一併繳納上訴審裁判費。
中　　華　　民　　國　　111 　年　　5 　　月　　4 　　日
                                書記官　蔡汶芯